臺灣臺中地方法院刑事判決　　　　　　　　　　　　九十一年度易字第一一九八號
　　公　訴　人　臺灣臺中地方法院檢察署檢察官
　　被　　　告　甲○○
右列被告因竊盜案件，經檢察官提起公訴（九十一年度偵緝字第二二二號），本院判
決如左：
    主  文
甲○○竊盜，處有期徒刑陸月，如易科罰金，以佰元折算壹日。
    事  實
一、甲○○前於民國八十一年間因竊盜及違反懲治盜匪條例案件，分別經本院及臺灣
    高等法院臺中分院判處有期徒刑一年六月、七年二月確定，並經臺灣高等法院臺
    中分院合併定其應執行之刑為八年四月，甫於八十六年一月十一日假釋出獄。其
    於假釋期間，猶不知警惕，復於八十六年八月間再犯竊盜案件，並經臺灣高等法
    院臺中分院於八十七年六月三十日以八十七年度上易字第一五九八號判決有期徒
    刑五月確定。而前開假釋因未經撤銷，業於八十九年六月十三日假釋期滿，以已
    執行論。詎其仍未悔悟，竟意圖為自己不法之所有，於八十八年十月三十一日凌
    晨二時許，以按門外電動鐵捲門開關之方式，進入位在臺中縣大甲鎮○○路○段
    二六一號「休閒小站泡沬紅茶店」內，竊取乙○所有型號KCH-260，編號P1132、
    P11119號之封蓋樂自動封口機各一部。得手後，旋即於翌日即十一月一日十四時
    許，將上開二部自動封口機載至臺中市○○路一三五之一二號之「承益餐飲二手
    貨」，並透過不知情之店員呂嘉益與該店亦不知情之負責人賴瑞文接洽（呂嘉益
    、賴瑞文所涉故買贓物部分，業經臺灣臺中地方法院檢察署檢察官另為不起訴處
    分確定），而以總價金新臺幣（下同）二萬六千元之價格出售。賴瑞文再於同年
    十一月二日（起訴書誤為十月二日），以二萬五千元之價格，將前開編號P1132
    號之封蓋樂自動封口機一台賣予在臺中市○○路五０六號經營「聞師採茶店」但
    不知情之郭淨妏使用。嗣因乙○在郭淨妏開設之「聞師採茶店」中發覺前開失竊
    之自動封口機，乃於同年十一月十二日十五時許，會同警方人員前往該「聞師採
    茶店」查獲編號P1132號之封蓋樂自動封口機，並於同年月十五日十時許循線在
    「承益餐飲二手貨」內扣得編號P11119號之封蓋樂自動封口機。
二、案經乙○訴由臺中縣警察局大甲分局報告臺灣臺中地方法院檢察署檢察官偵查起
    訴。
    理  由
一、右揭事實，業據被告甲○○於偵查及本院審理時均坦承不諱，核與被害人乙○指
    訴之情節大致相符，復經證人賴瑞文、負責與被告接洽前開封蓋樂自動封口機買
    賣之「承益餐飲二手貨」店員呂嘉益及郭淨妏證述綦詳，並有讓渡證書、贓物認
    領保管單各一紙、送貨單二紙、照片四張、收據一紙、臺灣臺中地方法院檢察署
    檢察官不起訴處分書一份附卷可稽，足認被告之自白，係與事實相符。又被告於
    偵查及本院審理時均供稱係因另案經判處有期徒刑五月，得易科罰金，但繳不出
    錢，所以才偷二部封口機籌錢等語，有偵訊及本院審理筆錄可考，其主觀上有不
    法所有之意圖，亦臻明確。本件事證明確，被告甲○○右開竊盜犯行，堪以認定
    。
二、核被告所為，係犯刑法第三百二十條第一項之普通竊盜罪。公訴人雖認被告係侵
    入「休閒小站泡沬紅茶店」之住宅內行竊，應係犯同法第三百二十一條第一項第
    一款於夜間侵入住宅竊盜罪嫌，然查，被害人乙○於本院訊問時已陳明：「（問
    ：本件臺中縣大甲鎮○○路○段二六一號遭竊時，有無住家使用？）那只是我用
    來做店面的而已，是租來的，並沒有作為住家使用，晚上也都沒有人住在裡面」
    等語，有本院訊問筆錄足憑。據此，公訴人認被告行竊之處所即「休閒小站泡沬
    紅茶店」係屬住宅，即有未洽，惟其基本事實同一，本院自應予審理，並變更其
    起訴法條。爰審酌被告係因本身經濟狀況不佳，無力繳納另案罰金，動機、目的
    尚屬單純，惟其正值壯年，竟不思憑己身勞力本事賺取錢財，而圖不勞而獲，且
    前於八十一年及八十六年間已因竊盜案件，分別經判處有期徒刑一年六月、五月
    確定，竟仍不知警惕，再犯本次犯行；被告本次係以徒手方式行竊，手段平和，
    竊得之封蓋樂自動封口機為二台，變賣之價錢為二萬六千元，所得利益非少，被
    害人乙○本件遭竊之二台自動封口機於失竊半個月之時間即均尋回，所受損害尚
    輕，暨被告於犯後均能坦承犯行，態度良好等一切情狀，量處如主文所示之刑，
    並諭知易科罰金之折算標準（按被告行為後，刑法第四十一條業於九十年一月十
    日修正公布，同年月十二日生效，修正後刑法第四十一條第一項前段規定「犯最
    重本刑為五年以下有期徒刑以下之刑之罪，而受六個月以下有期徒刑或拘役之宣
    告，因身體、教育、職業、家庭之關係或其他正當事由，執行顯有困難者，得以
    一元以上三元以下折算一日，易科罰金。」，與修正前刑法第四十一條規定「犯
    最重本刑為三年以下有期徒刑以下之刑之罪，而受六個月以下有期徒刑或拘役之
    宣告，因身體、教育、職業、家庭之關係，執行顯有困難者，得以一元以上三元
    以下折算一日，易科罰金。」不同。比較新舊法結果，以新法較有利於行為人，
    故依刑法第二條第一項前段規定，應適用裁判時之法律即修正後刑法第四十一條
    第一項前段之規定，併此敘明）。
三、臺灣臺南地方法院檢察署檢察官九十一年度偵字第五四九八號併辦意旨略以：被
    告甲○○基於意圖為自己不法所有之概括犯意，於九十一年五月二十二日上午六
    時許，在臺南縣歸仁鄉○○○路四三八號對面，以所有螺絲起子撬開車門鎖，並
    以在不詳地點拾獲之鑰匙啟動車輛，竊取黃玉進所有車號ＷＪ─七０四一號自小
    貨車，復於同日十九時許，至臺南縣安定鄉中沙村中崙一之二三號揚盛機械有限
    公司，以所有大鐵剪，毀損鐵窗進入，竊取研磨機二台、切割機一台及攝影機一
    台得手，適揚盛機械有限公司負責人鄭一強返回發現，報警當場查獲，扣得上開
    研磨機二台、切割機一台、攝影機一台及犯罪工具大鐵剪一把、螺絲起子一支、
    鑰匙四支，並在揚盛機械有限公司對面扣得車號ＷＪ─七０四一號自小貨車一輛
    等語。另同檢察署檢察官九十一年度營偵字第九九六號併辦意旨略以：被告甲○
    ○意圖為自己不法之所有，於九十一年七月二十二日一時三十分許，在臺南市○
    ○街五九七巷四八號前，以自備之鑰匙竊取林鐘財所有之箱型車一部，得手後留
    供己用，嗣於同日二時三十分許，在臺南縣東山鄉東河村二之三號前，為警查獲
    等語。因均認與前開論罪科刑部分具有連續犯之裁判上一罪關係，故移由本院併
    予審理。惟查，被告對於前開併辦意旨所述之竊盜犯行，固均坦承，核與被害人
    黃玉進、揚盛機械有限公司負責人鄭一強、林鐘財指述之情節相符，並有扣押書
    、臺南縣警察局善化分局贓物暫行發還認領保管單、臺南縣警察局白河分局贓物
    認領保管單、車輛竊盜、車牌失竊資料個別查詢報表─查詢車輛認可資料、臺南
    縣警察局車輛協尋電腦輸入單、行車執照等件可資佐憑。然被告已自承自八十八
    年間違犯本案竊盜犯行後，未再犯任何竊行，迄至九十一五月二十二日、七月二
    十二日才再犯併辦之竊盜犯行，可知本案部分與檢察官請求併案審理部分，在時
    間上已相隔近二年；被告又供稱：「（問：你是如何竊取ＷＪ─七０四一號自小
    貨車？）因下大雨我就去ＷＪ─七０四一號自小貨車後車箱躲雨時，忽然車門自
    行打開，我就進去駕駛座內，拿起我所撿到的鑰匙，試著發動引擎，結果能發動
    ，我就把車子開走．．．作為代步之工具」「（問：五月二十二日早上偷車是為
    了行竊？）原是想開車找朋友，找不到工作，傍晚經過工廠看到研磨機，晚上才
    去偷」「（問：箱型車何來？）．．．用我自備的鑰匙在地上磨一磨，開車門就
    開起來了，我得手後準備開往苗栗」等語，足徵其於九十一年間再犯併案部分之
    竊盜犯行，其動機、目的又與於八十八年十月間違犯本案竊盜犯行係為籌措另案
    應繳之罰金不同。綜上，被告於九十一年五月二十二日、七月二十二日所犯之竊
    盜犯行，顯係另行起意，而非基於與八十八年十月三十一日竊取二部封蓋樂封口
    機同一之概括犯意，要屬無疑。從而，檢察官請求併案審理部分與前開論罪科刑
    部分即無連續犯之裁判上一罪關係，本院自無從併予審理，應退回併案部分，另
    由檢察官為適法處理。
據上論斷，應依刑事訴訟法第二百九十九條第一項前段、第三百條，刑法第二條第一
項前段、第三百二十條第一項、修正後第四十一條第一項前段，罰金罰鍰提高標準條
例第一條前段、第二條，判決如主文。
中      華      民      國      九十一      年    十二    月    十六    日
                                臺灣臺中地方法院刑事第二庭
                                    法  官  莊  嘉  蕙
右正本證明與原本無異。
如不服本判決，應於送達後十日內向本院提出上訴狀（須附繕本），上訴於臺灣高等
法院臺中分院。
                                    書記官
中      華      民      國      九十一      年    十二    月    十六    日
附錄論罪科刑法條
中華民國刑法第三百二十條
意圖為自己或第三人不法之所有，而竊取他人之動產者，為竊盜罪，處五年以下有期
徒刑、拘役或五百元以下罰金。
意圖為自己或第三人不法之利益，而竊佔他人之不動產者，依前項之規定處斷。
前二項之未遂犯罰之。
